



Alysson Cardoso Ferreira

dereço para acessar este CV: http://lattes.cnpq.br/4116036250139311

Resumo informado pelo autor

Cursando Administração/Universidade de Franca. Graduado em Pedagogia, Pós Graduação em Sociologia/Universidade Federal de São João Del-Rei e Neuropsicopedagogia Clínica - Institucional. Atualmente Coordenador Pedagógico e Professor na Rede Losango de Ensino. Professor/Tutor no curso de Pedagogia da Universidade Federal de Lavras - UFLA. Foi Professor/Tutor em Cursos de Extensão - Secretaria Nacional de Segurança Pública - SENASP/Ministério da Justiça e Instrutor SENAR/MG – Serviço Nacional de Aprendizagem Rural. Foi servidor Estadual na Secretaria de Segurança Pública – SESP. Possui experiência na área de Ensino/Educação, com ênfase em fundamentos da educação, sociologia, empreendedorismo, administração, gestão, etc.

(Texto informado pelo autor)

Nome civil

Nome Alysson Cardoso Ferreira

Dados pessoais

Filiação AGILMAR GOMES FERREIRA e MARIA VITÓRIA CARDOSO FERREIRA

Nascimento 10/08/1983 - BELO HORIZONTE/MG - Brasil

Carteira de MG11475594 SSP - MG - 10/01/2003

Identidade

CPF 053.064.446-01

Endereço residencial

Rua: José Gualberto, 319 Olinda - Piumhi 37925000, MG - Brasil Telefone: 37 991227427 Celular 37 999184875

Endereço

eletrônico E-mail para contato : acarferr@hotmail.com E-mail alternativo aly carferr@yahoo.com.br

Formação acadêmica/titulação

2016 - 2018 Especialização em Sociologia no Ensino Médio. Universidade Federal de São João Del-Rei, UFSJ, Sao Joao Del Rei, Brasil Título: Memorial de Formação e Práticas Docentes

2015 - 2015

Especialização em Neuropsicopedagogia Clínica e Educação Inclusiva.
Instituto Superior de Educação Verde Norte, FAVENORTE, Mato Verde, Brasil
Título: Possibilidades para Ensino - Aprendizagem da Criança com Deficiência Mental e Intelectual
Orientador: Maria Das Graças Silva

2019 Graduação em Administração. Universidade de Franca, UNIFRAN, Franca, Brasil

2011 - 2014 Graduação em Pedagogia. Universidade Norte do Paraná, UNOPAR, Londrina, Brasil Título: TEMAS ATUAIS EM EDUCAÇÃO Orientador: Lucinéia Arantes de Oliveira

Formação complementar

2016 - 2018 Sociología no Ensino Médio... (Carga horária: 360h).
Universidade Federal de São João Del-Rei, UFSJ, Sao Joao Del Rei, Brasil

2016 - 2016 Curso de curta duração em Introdução a Libras - Lingua Brasileira de Sinais. (Carga horária: 60h). Escola Nacional de Ádministração Pública, ENAP, Brasília, Brasil

2016 - 2016 Curso de curta duração em O Líder em Mim - Práticas Pedagógicas. (Carga horária: 30h). NEaD: Somos Educação, NEAD, Brasil

2016 - 2016 Curso de curta duração em Crimes Ambientais - VA. (Carga horária: 60h) Secretaria Nacional de Segurança Pública - SENASP, SENASP - MJ, Brasil

2016 - 2016 Curso de curta duração em Formação de Tutores - Acompanhamento Fórur Secretaria Nacional de Segurança Pública - SENASP, SENASP - MJ, Brasil nto Fórum. (Carga horária: 60h)

2016 - 2016 Curso de curta duração em Análise Criminal 1. (Carga horária: 60h). Secretaria Nacional de Segurança Pública - SENASP, SENASP - MJ, Brasil

2016 - 2016 Treinamento de Agentes de Formação FPR e PS - Programa Apoena. . (Carga horária: 24h). Serviço Nacional de Aprendizagem Rural, SENAR, Vicosa, Brasil

2016 - 2016 Curso de curta duração em Crimes Ambientais.. (Carga horária: 60h)

Secretaria Nacional de Segurança Pública - SENASP, SENASP - MJ, Brasil

2016 - 2016 Curso de curta duração em Curso de curta duração em Alinhamento para Aplicação de Exames e Avaliações. (Carga horária: 20h).

Instituto Nacional de Estudos e Pesquisas Educacionais Anísio Teixeira, INEP/MEC, Brasília, Brasil

2016 - 2016 Curso de curta duração em Análise Criminal 2. (Carga horária: 60h). Secretaria Nacional de Segurança Pública - SENASP, SENASP - MJ, Brasil

https://wwws.cnpq.br/cvlattesweb/pkg_impcv.trata

Imprimir currículo

2016 - 2016	Curso de curta duração em CapCAR - Capacitação para o Cadastro Ambiental Rural. (Carga horária: 40h). Universidade Federal de Lavras, UFLA, Lavras, Brasil
2015 - 2015	Curso de curta duração em Curso de curta duração em Alinhamento para Aplicação de Exames e Avaliações. (Carga horária: 20h). Instituto Nacional de Estudos e Pesquisas Educacionais Anísio Teixeira, INEP/MEC, Brasília, Brasil
2015 - 2015	Curso de curta duração em Formação de Tutores para atuação em Linguagem e Pensamento II. (Carga horária: 60h). Universidade Federal de Lavras, UFLA, Lavras, Brasil
2015 - 2015	Curso de curta duração em Formação de Tutores - Edital 2015 (Carga horária: 45h). Universidade Federal de Lavras, UFLA, Lavras, Brasil
2014 - 2014	Capacitação de Instrutores para cursos Empreender no Campo (Carga horária: 24h). Serviço Nacional de Aprendizagem Rural, SENAR, Vicosa, Brasil
2011 - 2014	Curso de curta duração em Inglês I e II (Carga horária: 120h). Secretaria Nacional de Segurança Pública - SENASP, SENASP - MJ, Brasil
2008 - 2014	Curso de curta duração em Portugues Instrumental I e II (Carga horária: 120h). Secretaria Nacional de Segurança Pública - SENASP, SENASP - MJ, Brasil
2014 - 2014	Curso de curta duração em Trabalhador Empreendedor. (Carga horária: 40h). Serviço Nacional de Aprendizagem Rural, SENAR, Vicosa, Brasil
2014 - 2014	Curso de curta duração em Alinhamento para Aplicação de Exames e Avaliações. (Carga horária: 30h). Instituto Nacional de Estudos e Pesquisas Educacionais Anísio Teixeira, INEP/MEC, Brasilia, Brasil
2009 - 2013	Curso de curta duração em Redação Técnica I e II (Carga horária: 120h). Secretaria Nacional de Segurança Pública - SENASP, SENASP - MJ, Brasil
2012 - 2012	Extensão universitária em Integração de Competencias -Tratamento Dependentes. (Carga horária: 120h). Universidade de São Paulo, USP, Sao Paulo, Brasil
2010 - 2012	Curso de curta duração em Formação de Tutores/Formação de Formadores PRF. (Carga horária: 120h). Secretaria Nacional de Segurança Pública - SENASP, SENASP - MJ, Brasil
2012 - 2012	Curso de curta duração em Libras (Carga horária: 60h). Secretaria Nacional de Segurança Pública - SENASP, SENASP - MJ, Brasil
2010 - 2011	Curso de curta duração em Espanhol I e II (Carga horária: 120h). Secretaria Nacional de Segurança Pública - SENASP, SENASP - MJ, Brasil
2011 - 2011	Extensão universitária em Libras (Carga horária: 120h). Faculdade do Alto São Francisco de Piumhi, FASP, Brasil
2009 - 2009	Curso de curta duração em Elaboração de Materiais para Educação a Distância (Carga horária: 60h). Secretaria Nacional de Segurança Pública - SENASP, SENASP - MJ, Brasil

Atuação profissional

1. Colégio Losango - Piumhi/MG - LOSANGO

Vínculo institucional

2013 - Atual

Vínculo: Professor Visitante , Enquadramento funcional: Coordenador Pedagógico e Professor. , Carga horária: 40, Regime: Dedicação exclusiva Outras informações: Coordenador Pedagógico e Professor.

Atividades

08/2013 - Atual Ensino médio

Especificação: Ensino da Musicalização no ambiente escolar, bem como artes nos instrumentos Flauta Doce, e interação nos instrumentos Violino e Violoncelo.

2. Universidade Federal de Lavras - UFLA

Vínculo institucional

2015 - Atual

Vínculo: Tutor EAD , Enquadramento funcional: Tutor/EAD no curso de Pedagogia Licenciatura. , Carga horária: 20, Regime: Dedicação exclusiva Outras informações: Docência:Tutoria nos Cursos: Seminário e Pesquisa em Educação VI; Estágio Supervisionado II; Linguagem e Pensamento I; Linguagem e Pensamento II; Pensamento Matemático I e II. Outras discipliasa año mencionadas

disciplinas não mencionadas.

2015 - Atual Vínculo: Bolsista , Enquadramento funcional: Tutor Licenciatura Pedagogia , Carga horária: 20, Regime: Dedicação exclusiva

Atividades

07/2015 - Atual Graduação, Pedagogia

Disciplinas ministradas: Acompanhamento de turma em Licenciatura Pedagogia no ambiente virtual, bem como atividades voltadas para correção de exercícios e acompanhamento pessoal do aluno.

3. Secretaria Nacional de Segurança Pública - SENASP - SENASP - MJ

Vínculo institucional

2010 - Atual

Vínculo: Bolsista , Enquadramento funcional: Tutor EaD de cursos de extensão, Regime: Dedicação

outras informações:
Atuação em vários cursos como Tutor/EAD, entre eles: Espanhol I e II; Gestão de Projetos; Redação Técnica; Português Instrumental; Português Instrumental - VA, dentre outros.

Atividades

09/2010 - Atual Extensão Universitária, Secretaria Nacional de Segurança Pública - SENASP - DF

Especificação.

Especiminação. Acompanhamento de turma em vários cursos para serivdores Estaduais e Federais; Planejamento das atividades, correções de exercícios e acompanhamento do aluno de forma geral.

4. Secretaria de Estado da Defesa Social de Minas Gerais - SEDS/MG

Vínculo institucional

Vínculo: Servidor público , Enquadramento funcional: Assistente Executivo de Defesa Social , Carga horária: 40, Regime: Integral Outras informações: 2007 - 2017

Atuação como Assistente Executivo, responsável pelo Núcleo de Ensino da Unidade de Piumbi

Atividades

12/2007 - 12/2017 Direção e Administração

Cargos ocupados: Assistente Executivo de Defesa Social / Coordenador Núcleo Ensino; Núcleo de Acompanhamento Penal.

5. Serviço Nacional de Aprendizagem Rural - SENAR

Vinculo

institucional

2014 - Atual Vínculo: Instrutor de Cursos - PRONATEC , Enquadramento funcional: Instrutor , Carga horária: 40, Regime: Dedicação exclusiva

Atividades

07/2014 - 07/2014 Outro

Especificação: Como Empreender de forma lucrativa; Tecnicas de aprendizado

6. Universidade Federal de Juiz de Fora - UFJF

Vínculo

institucional

Vínculo: Colaborador , Enquadramento funcional: Coordenador Municipal ENCCEJA , Carga horária: 10, Regime: Dedicação exclusiva

Outras informações:

Este cargo de Coordenador Municipal é para atuação geral, como responsável de unidade aplicadora.

Vínculo: Colaborador , Enquadramento funcional: Coordenador Municipal ENCCEJA , Carga horária: 20, Regime: Dedicação exclusiva Outras informações: 2013 - 2013

Este cargo de Coordenador Municipal é para atuação geral, como responsável de unidade aplicadora

2012 - 2012 Vínculo: Colaborador , Enquadramento funcional: Coordenador de Aplicação , Carga horária: 10, Regime:

Vinculo: Colaborador, Enquadramento funcional. Coordenador de Apricação , Carga noralis. 15, ... Dedicação exclusiva Outras informações:

Este cargo de Coordenador Pedagógico é para atuação em um determinado local de prova, como extra de la midada palicadar. responsável de unidade aplicadora

2011 - 2011 Vínculo: Colaborador , Enquadramento funcional: Coordenador de Aplicação , Carga horária: 10, Regime:

Vinculo. Colaborador Enquariamento funcional. Sociocanador de Apriledção y cargo instanta y como Dedicação exclusiva Outras informações:

Este cargo de Coordenador Pedagógico é para atuação em um determinado local de prova, como responsável de unidade aplicadora

Vínculo: Colaborador , Enquadramento funcional: Coordenador de Aplicação , Carga horária: 10, Regime: Dedicação exclusiva
Outras informações: 2010 - 2010

Este cargo de Coordenador Pedagógico é para atuação em um determinado local de prova, como responsável de unidade aplicadora

Atividades

07/2014 - 07/2014 Ensino médio

Especificação: Este cargo de Coordenador Municipal é para atuação em um determinado local de prova, como responsável geral. Após, houve outras atuações como Coordenador Pedagógico de unidade aplicadora.

7. Universidade de Brasília - UnB

Vínculo institucional

Vínculo: Colaborador , Enquadramento funcional: Coordenador Pedagógico - ENEM/PPL , Carga horária: 10, Regime: Dedicação exclusiva Outras informações: Este cargo de Coordenador Pedagógico é para atuação em um determinado local de prova, como responsável de unidade aplicadora. 2015 - 2015

2014 - 2014

Vínculo: Colaborador , Enquadramento funcional: Coordenador Pedagógico - ENEM/PPL , Carga horária: 10. Regime: Dedicação exclusiva Outras informações: Este cargo de Coordenador Pedagógico é para atuação em um determinado local de prova, como

responsável de unidade aplicadora

2013 - 2013 Vínculo: Colaborador , Enquadramento funcional: Coordenador Pedagógico - ENEM/PPL , Carga horária 20, Regime: Dedicação exclusiva

Outras informações:

Este cargo de Coordenador Pedagógico é para atuação em um determinado local de prova, como responsável de unidade aplicadora.

2012 - 2012 Vínculo: Colaborador , Enquadramento funcional: Chefe de sala , Carga horária: 10, Regime: Dedicação

exclusiva

Atividades

12/2015 - 12/2015 Direção e Administração, Reitoria, Centro de Seleção e Promoção de Eventos

Cargos ocupados: Este cargo de Coordenador Pedagógico é para atuação em um determinado local de prova, como responsável de unidade aplicadora.

Áreas de atuação

- 1. Tutoria em Cursos de Extensão e Graduação
- 2. Fundamentos da Educação
- 3. Instrumentação Musical
- 4. Docência Ensino Fundamental

Idiomas

Inglês Compreende Razoavelmente , Fala Pouco , Escreve Razoavelmente , Lê Razoavelmente

Espanhol Compreende Razoavelmente , Fala Razoavelmente , Escreve Razoavelmente , Lê Razoavelmente

Português Compreende Bem , Fala Bem , Escreve Bem , Lê Bem

Educação e Popularização de C&T

Participação em eventos, congressos, exposições, feiras e olimpíadas

- Encontro de Coordenadores Municipais, 2013. (Encontro)
 Encontro de Coordenadores Municipais do Exame Nacional para Certificação de Competencias de Jovens e Adultos ENCCEJA..
- Seminário Estadual de Educação PPL, 2012. (Seminário)
 I Seminário Estadual de Educação PPL..

Eventos

Eventos

Participação em eventos

- 1. Bienal do Livro de Minas Gerais, 2016. (Feira) Representante do Colégio Anglo.
- 2. I Encontro do Superintendente do SENAR MINAS com os instrutores, 2015. (Encontro) Encontro com o Superintendente..
- 3. Encontro de Coordenadores Municipais, 2013. (Encontro) Encontro de Coordenadores Municipais do Exame Nacional para Certificação de Competencias de Jovens e Adultos - ENCCEJA..
- 4. Seminário Estadual de Educação PPL, 2012. (Seminário) I Seminário Estadual de Educação PPL..

Organização de evento

1. FERREIRA, A. C. Seminário de Práticas Pedagógicas, 2015. (Outro, Organização de evento)

Totais de produção

Eventos

Participações em eventos (seminário)		
Participações em eventos (encontro)	2	
Organização de evento (outro)	1	

Página gerada pelo sistema Currículo Lattes em 19/10/2020 às 10:47:36.